【裁判字號】    95,上易,416
【裁判日期】    950524
【裁判案由】    毒品危害防制條例
【裁判全文】
臺灣高等法院刑事判決                 95年度上易字第416號
上  訴  人
即  被  告  甲○○
上列上訴人因違反毒品危害防制條例案件，不服台灣台北地方法
院九十四年度易字第六七八號，中華民國九十五年一月二十七日
第一審判決（起訴案號：台灣台北地方法院檢察署九十四年度毒
偵字第一三一號），提起上訴，本院判決如下：
    主  文
上訴駁回。
    事實及理由
一、本案經本院審理結果，認第一審以上訴人即被告甲○○犯毒
    品危害防制條例第十條第二項之連續施用第二級毒品罪，累
    犯，判處有期徒刑八月，認事用法及量刑均無不當，應予維
    持，並引用第一審判決書記載之事實、證據及理由（如附件
    第一審判決書）。
二、被告上訴意旨略以：因我需照顧剛出生的女兒，小孩父親現
    在土城看守所服刑，並且我還有母親需要照顧，請法官給予
    易科罰金的機會云云。惟查被告於原審對其連續施用毒品之
    犯行已供承不諱（詳見原審卷第八五頁、一二二反面、一二
    五反面、一三一至一三三頁），且被告為警查獲後，經警採
    取尿液送請檢驗之結果，亦呈安非他命類陽性之反應，有臺
    灣檢驗科技股份有限公司濫用藥物尿液檢驗報告單一紙附卷
    可參（見毒偵卷第一三一號第五頁），是被告施用毒品之犯
    行足堪認定。再被告有多次前科犯行，此有台灣高等法院被
    告前案紀錄表可憑（見本院卷第九至十五頁）。核原審審酌
    被告前曾因施用毒品送觀察、勒戒及強制戒治後，仍不知悛
    悔，復一再施用毒品，所為對個人身心戕害甚鉅，惟其犯罪
    後坦承犯行，態度尚稱良好，及其犯罪之動機、目的、手段
    、施用時間、智識程度等一切情狀，量處有期徒刑八月，洵
    屬允當。被告上訴請求從輕量刑，為無理由，應予駁回。
三、被告經合法傳喚，無正當理由不到庭，爰不待其陳述逕行判
    決。
據上論結，應依刑事訴訟法第三百七十三條、第三百六十八條、
第三百七十一條，判決如主文。
本案經檢察官林慶宗到庭執行職務。
中    華    民    國    95  年      5      月    24     日
                  刑事第十九庭  審判長法  官  宋  祺
                                      法  官  蔡明宏
                                      法  官  陳憲裕
以上正本證明與原本無異。
不得上訴。
                                      書記官 劉育妃
中    華    民    國    95  年       5     月    25      日
附錄：本案論罪科刑法條全文
毒品危害防制條例第十條
施用第一級毒品者，處 6 月以上 5 年以下有期徒刑。
施用第二級毒品者，處 3 年以下有期徒刑。
附件：
臺灣臺北地方法院刑事判決        九十四年度易字第六七八號
公  訴  人  臺灣臺北地方法院檢察署檢察官
被      告  甲○○
上列被告因違反毒品危害防制條例案件，經檢察官提起公訴（九
十四年度毒偵字第一三一號），因被告於準備程序中為有罪之陳
述，經告以簡式審判之旨，並聽取當事人之意見後，經本院合議
庭裁定以簡式審判程序審理，本院判決如下：
    主  文
甲○○連續施用第二級毒品，累犯，處有期徒刑捌月。
    事  實
一、甲○○前因施用毒品案件，經本院以八十八年度毒聲字第三
    一五八號刑事裁定送觀察、勒戒後，認有繼續施用毒品傾向
    ，經本院以八十九年度毒聲字第九六號刑事裁定令入戒治處
    所施以強制戒治後，嗣經本院以八十九年度毒聲字第一六一
    三號刑事裁定停止強制戒治，所餘戒治期間付保護管束，至
    民國九十年一月十五日交付保護管束期滿，由臺灣臺北地方
    法院檢察署檢察官於九十年十一月二十三日以九十年度戒毒
    偵字第二四六號不起訴處分確定，復因施用毒品案件，經本
    院以九十二年度毒聲字第六五號刑事裁定令入戒治處所施以
    強制戒治，於九十三年一月九日出所，並經本院以九十二年
    度簡字第二五四號刑事簡易判決判處有期徒刑六月確定，於
    九十三年七月八日縮刑期滿執行完畢，猶不知悔改，其明知
    安非他命為毒品危害防制條例第二條第二項第二款所規定之
    第二級毒品，竟基於施用第二級毒品安非他命之概括犯意，
    自九十三年十月中旬起至九十四年十一月九日為警採尿前九
    十六小時內某時（不包括經警查獲至採尿期間）止，在臺北
    縣新店市○○街一○九巷四十六號十一住處，將安非他命置
    於玻璃球內燒烤吸食之方式，施用安非他命多次，嗣於九十
    三年十一月九日晚間十一時許，在臺北縣新店市○○路三十
    七號為警查獲，採尿送驗後始悉上情，並扣得吸食器一組及
    殘渣袋一個。
二、案經臺北縣政府警察局新莊分局報請臺灣臺北地方法院檢察
    署檢察官偵查起訴。嗣經本院合議庭裁定以簡式審判程序審
    理。
    理  由
一、訊據被告甲○○對於上揭事實於本院準備程序及審理時均坦
    認不諱（見本院卷第一二五頁反面、第一三二頁），且：
  (一)被告為警查獲採集尿液經送臺灣檢驗科技股份有限公司以氣
    相層析質譜儀法確認檢驗後，確呈安非他命類陽性反應，有
    該公司九十三年十二月三日濫用藥物尿液檢驗報告在卷可稽
    （見臺灣臺北地方法院檢察署九十四年度毒偵字第一三一號
    偵查卷第五頁）。
  (二)被告前因施用毒品案件，經本院以八十八年度毒聲字第三一
    五八號刑事裁定送觀察、勒戒後，認有繼續施用毒品傾向，
    經本院以八十九年度毒聲字第九六號刑事裁定令入戒治處所
    施以強制戒治後，嗣經本院以八十九年度毒聲字第一六一三
    號刑事裁定停止強制戒治，所餘戒治期間付保護管束，至九
    十年一月十五日交付保護管束期滿，由臺灣臺北地方法院檢
    察署檢察官於九十年十一月二十三日以九十年度戒毒偵字第
    二四六號不起訴處分確定，復因施用毒品案件，經本院以九
    十二年度毒聲字第六五號刑事裁定令入戒治處所施以強制戒
    治，於九十三年一月九日出所，有本院八十九年度毒偵字第
    九六號刑事裁定、臺灣臺北地方法院檢察署檢察官九十年度
    戒毒偵字第二四六號不起訴處分書、本院九十二年度毒聲字
    第六五號刑事裁定、臺灣高等法院被告前案紀錄表附卷足憑
    （見本院卷第十七頁至第十八頁、第十九頁、第二十頁）。
  (三)綜上，足徵被告任意性自白與事實相符。本案事證已明，被
    告犯行堪以認定，應予依法論科。
二、查安非他命係屬毒品危害防制條例第二條第二項第二款所定
    之第二級毒品，不得施用、持有。故核被告所為，係犯毒品
    危害防制條例第十條第二項之施用第二級毒品罪，其持有安
    非他命之低度行為，為施用安非他命之高度行為所吸收，不
    另論罪。又被告多次施用安非他命之犯行，時間緊接，方法
    相同，觸犯構成要件相同之罪名，顯係基於概括犯意反覆為
    之，應依刑法第五十六條連續犯規定，論以一罪，並加重其
    刑。又被告因施用毒品案件，經本院以九十二年度簡字第二
    五四號刑事簡易判決判處有期徒刑六月確定，於九十三年七
    月八日縮刑期滿執行完畢，於五年以內再犯本案最重本刑為
    有期徒刑以上之罪，為累犯，應依刑法第四十七條之規定遞
    加重其刑。爰審酌被告前曾因施用毒品送觀察、勒戒及強制
    戒治後，仍不知悛悔，復一再施用毒品，所為對個人身心戕
    害甚鉅，惟其犯罪後坦承犯行，態度尚稱良好，及其犯罪之
    動機、目的、手段、施用時間、智識程度等一切情狀，量處
    如主文所示之刑，以示懲儆。至於扣案之吸食器一組及殘渣
    袋一個，被告於警詢及本院審理時均否認以該吸食器及殘渣
    袋施用毒品，亦否認為其所有（見同上偵查卷第十一頁、本
    院卷第一三一頁背面），又當時被告經警查獲時，亦未在臺
    北縣政府警察局新莊分局扣押物品目錄表上簽名表示該扣案
    物係其所有（見同上偵查卷第十七頁，當時簽名者，係與被
    告同在該查獲地點之案外人曾德清），是依卷內證據所示，
    並無從證明該扣案物與被告本案犯行間有何直接關係存在，
    檢察官復未於起訴書中表明聲請單獨宣告沒收該扣案物之意
    ，本院自無庸於判決中予以宣告沒收，併此敘明。
據上論斷，應依刑事訴訟法第二百七十三條之一第一項、第二百
九十九條第一項前段，毒品危害防制條例第十條第二項，刑法第
十一條前段、第五十六條、第四十七條，判決如主文。
本案經檢察官王鑫健到庭執行職務
中    華    民    國  九十五  年    一    月  二十七  日
                          臺灣臺北地方法院刑事第十四庭
                              法      官  孫萍萍
以上正本證明與原本無異。
如不服本判決，應於判決送達後十日內，向本院提出上訴狀。
                              書  記  官  張汝琪
中    華    民    國  九十五  年    一    月  二十七  日
附錄本案論罪科刑法條全文：
毒品危害防制條例第十條
施用第一級毒品者，處六月以上五年以下有期徒刑。
施用第二級毒品者，處三年以下有期徒刑。


司法院資訊處製作；財團法人民間司法改革基金會備份。
